---
title: "2017302360010_R语言第六次作业"
author: "张平"
date: "2019年4月19日"
output: html_document
---

```{r setup, include=FALSE}
knitr::opts_chunk$set(echo = TRUE)
library(tidyverse)
library(nycflights13)
```

## P118 (1)
添加了`flight_id`作为主键, 将数据进行排序并以此为序号.
```{r}
flights %>% 
  arrange(year, month, day, sched_dep_time, carrier, flight) %>%
  mutate(flight_id = row_number()) %>%
  select(flight_id, year, month, day, carrier, flight)
```

## P126 (2)
将起点机场和终点机场的位置信息添加到flights中:
```{r}
flights %>%
  left_join(airports, by = c("origin" = "faa")) %>%
  left_join(airports, by = c("dest" = "faa")) %>%
  glimpse
```

## P126 (3)
没有太多的关系, 只是似乎随着机龄的增加飞机的延误时间轻微减少了.
```{r}
plane_ages <- planes %>%
  mutate(plane_age = 2013 - year) %>%
  select(tailnum, plane_age) 

flights %>%
  inner_join(plane_ages, by = "tailnum") %>%
  group_by(plane_age) %>%
  filter(!is.na(dep_delay)) %>% 
  summarize(delay = mean(dep_delay)) %>%
  ggplot(aes(x = plane_age, y = delay)) +
  geom_point() +
  geom_line()
```

## P126 (4)
这里检验了可见度与延误时间的关系, 可见度越高, 延误时间越短. 
```{r}
weathers <- flights %>%
  inner_join(weather, by = c(origin = "origin", 
                             year = "year",
                             month = "month", 
                             day = "day", 
                             hour = "hour")) 
weathers %>%
  group_by(visib) %>%
  summarize(delay = mean(dep_delay, na.rm = TRUE)) %>%
  ggplot(aes(x = visib, y = delay)) +
  geom_line() +
  geom_point() 
```

还有降水与延误时间的关系, 降水愈多, 延误时间越长.
```{r}
weathers %>%
  group_by(precip) %>%
  summarize(delay = mean(dep_delay, na.rm = TRUE)) %>%
  ggplot(aes(x = precip, y = delay)) +
  geom_line() + 
  geom_point()
```

## P128 (2) 
```{r}
fly_records <- flights %>%
  count(tailnum, sort=TRUE) %>%
  filter(n >= 100)

flights %>%
  filter(tailnum %in% fly_records$tailnum)

flights %>%
  semi_join(fly_records)
```

## P128 (4) 
这一年中航班延误时间最严重的四十八小时为2013-07-23日至24日, 总延误时间为175419minutes.发现这一天的湿度、温度、风速都较高.
```{r}
worst_delay <- flights %>%
  group_by(year, month, day) %>%  
  summarize(total = sum(dep_delay, na.rm = TRUE) + sum(arr_delay, na.rm = TRUE)) %>%
  mutate(total_48 = total + lag(total)) %>% 
  arrange(desc(total_48)) %>%
  select(year, month, day, total_48) %>%
  head(1) 
weather %>% semi_join(worst_delay)
```

## P128 (5) 
把flights中的那些`dest`与airports的`faa`匹配的行删除, 留下没有匹配记录的行, 是那些去往的目的地机场不在airports的`faa`记录中的航班记录.
```{r}
fli_air <- anti_join(flights, airports, by = c("dest" = "faa")) 
fli_air
```

把airports中的`faa`与flights中的`dest`匹配的行删除, 留下没有匹配记录的行, 是那些不在航班的目的地记录中的机场, 即airports中不作为航班目的地的机场. 
```{r}
air <- anti_join(airports, flights, by = c("faa" = "dest"))
air
```

