---
title: "2017302360010_张平_R语言作业"
author: "张平"
date: "2019年4月12日"
output: html_document
---

```{r setup, include=FALSE}
knitr::opts_chunk$set(echo = TRUE)
```

```{r}
library(tidyverse)
```

-----

## 70
### (2)
- 正常值分箱中的观测太多;
- 没有1500$的钻石;
- 没有小于326$的钻石;
- 在750$附近出现峰值, 即750$美元左右的钻石数量最多.
```{r}
smaller <- diamonds %>%
  filter(price < 2500) 
  ggplot(smaller) +
    geom_histogram(mapping = aes(x = price), binwidth = 15)  
    # coord_cartesian(xlim = c(100, 400))
```
```{r}
ggplot(diamonds, mapping = aes(x = price)) +
  geom_histogram(binwidth = 100, center = 0)
```

### (3)
- 0.99克拉的钻石有23颗; 
- 1克拉的钻石有1558颗, 是0.99克拉的70多倍;
- 造成这种区别的原因是: 更大的钻石象征着更多的财富和地位, 在0.99克拉上再加0.01克拉并不会多出多少成本, 却更多的满足了自己的虚荣心.
```{r}
# count() is a short-hand for group_by() + tally()
diamonds %>%
  filter(carat >= 0.99, carat <= 1) %>%
  count(carat)
```

-----

## P77
### (2)
`carat`变量对与预测钻石的价格很重要.`carat`和`price`是连续变量, 使用散点图.
```{r}
ggplot(diamonds, mapping = aes(x = carat, y = price)) +
  geom_point()
```
或者使用箱线图, 将carat分箱为分类变量, 显示连续变量price的分布:
```{r}
ggplot(diamonds, mapping = aes(x = carat, y = price)) +
  geom_boxplot(mapping = aes(group = cut_width(carat, 0.1)))
```
或者使用二维分箱, 并用一种填充颜色表示落入每个分箱中的数据点.
```{r}
ggplot(diamonds, mapping = aes(x = carat, y = price)) +
  geom_bin2d()
```
```{r}
ggplot(diamonds, mapping = aes(x = carat, y = price)) +
  geom_hex()
```
从上面的几幅图都可以看出`carat`和`price`存在明显的正相关关系.
而`clarity`和`color`也是有序的分类变量, 使用箱线图看看它们和`price`的关系.
```{r}
ggplot(diamonds, mapping = aes(x = clarity, y = price)) +
  geom_boxplot()
```
```{r}
ggplot(diamonds, mapping = aes(x = color, y = price)) +
  geom_boxplot()
```
可以看出, `clarity`和`price`存在微弱的负面关系, `color`也是. 它们与`price`的关系都不明显, 所以使用克拉是最好的选择.

这个变量与切割变量`cut`的关系是: (使用频率多边形图和箱线图按分类变量`cut`的分组显示连续变量`carat`的分布)
```{r}
ggplot(diamonds, mapping = aes(x = carat, y = ..density..)) +
  geom_freqpoly(mapping = aes(color = cut), binwidth = 0.1)
```
```{r}
ggplot(diamonds, mapping = aes(x = cut, y = carat)) +
  geom_boxplot()
```
由此可见, `carat`和`cut`有轻微的负关系, 最大的钻石有着最低的切割质量`Fair`.

这两个变量的关系组合会导致质量更差的钻石价格更高的原因在于: 较低的切割质量可以用更大的克拉来弥补, 同时由于克拉更大, 就会导致更高的价格. 反而是小的钻石需要好的切割质量.

-----

## P78
### (1)
按照比例, 表示切割质量在颜色间的分布.
```{r}
diamonds %>%
  count(color, cut) %>%
  group_by(color) %>%
  mutate(prop = n / sum(n)) %>%
  ggplot(mapping = aes(x = color, y = cut)) +
  geom_tile(mapping = aes(fill = prop)) 
```
按照比例, 表示颜色在切割质量间的分布.
```{r}
diamonds %>%
  count(color, cut) %>%
  group_by(cut) %>%
  mutate(prop = n / sum(n)) %>%
  ggplot(mapping = aes(x = color, y = cut)) +
  geom_tile(mapping = aes(fill = prop))
```

## P81
### (2)
`cut_width(price, 1000)`函数将price分成宽度为1000的分箱, 默认其中不管有多少个观测值, 箱线图宽度都差不多, 不能体现处每个箱线图是对不同数量的观测进行统计的.
```{r}
ggplot(diamonds, mapping = aes(x = cut_width(price, 1000), y = carat)) +
  geom_boxplot() +
  coord_flip() +
  xlab("Price")
```
`cut_number(price, 10)`函数将price分成10个分箱, 箱线图宽度由其中的观测值数量决定.
```{r}
ggplot(diamonds, mapping = aes(x = cut_number(price, 10), y = carat)) +
  geom_boxplot() +
  coord_flip() +
  xlab("Price")
```

### (3)
- 由第二题和书上的对carat分类的price分布箱线图可以看出, 特别大的钻石普遍价格更高, 偏差值更大, 更加多变。 
- 结果符合预期, 因为更大的钻石具有更强烈的奢侈品属性, 价格弹性更大. 而且销售钻石的人只有在某种组合尺寸、切工、净度和颜色超过一定门槛的情况下, 才会发现出售钻石是有利可图的。
- 最小的钻石只有在所有其他因素(切工、净度和颜色)都非常出色的情况下才能盈利, 因此所售的小钻石具有相似的特性。
- 然而, 无论其他因素的价值如何, 较大的钻石都可能有利可图。因此,我们会发现许多具有不同的切割、净度和颜色的大型钻石, 价格上就会有更大的变化。

